Minutes et répertoires du notaire Claude II BOREAU, 28 avril 1547 - 13 avril 1557 (étude VIII)
Archives nationales
- Minutes de Claude II BOREAU, 28 avril 1547 - 13 avril 1557; MC/ET/VIII/74 - MC/ET/VIII/82
  - Minutes. 1550, 11 avril - 1551, 28 mars, 11 avril 1550 - 28 mars 1551; MC/ET/VIII/77; registre
    - Succession, transaction., 23 février 1551; MC/ET/VIII/77
      Profession: hôtelier, Louvres-en-Parisis (Yvelines), l'Ecu de France.
      Domicile: Louvres-en-Parisis (Yvelines)
    - Rente, constitution., 23 février 1551; MC/ET/VIII/77
      Nom, qualité: (M.) Poyrier, Jean.
      Nom, qualité: (M.) Louzoulx, Victor.
    - Bail à ferme, terre, Moussy-le-Neuf (Seine-et-Marne) Grande-Borne (la)., 25 février 1551; MC/ET/VIII/77
      Nom, qualité: (M.) Maugarny de, Alphonse.
      Profession: prieur commendataire, Moussy-le-Neuf (Seine-et-Marne), Prieuré Sainte-Opportune.
      Nom, qualité: (M.) Ganeron, Jacques.
      Profession: laboureur, Moussy-le-Neuf (Seine-et-Marne).
      Domicile: Moussy-le-Neuf (Seine-et-Marne)
    - Bail, maison (partie de), Paris rue Geoffroy-l'Angevin., 26 février 1551; MC/ET/VIII/77
      Nom, qualité: (M.) Prevost, Balthazar (bourgeois de Paris).
      Nom, qualité: (Mme ou Mlle) Boucher, Marie.
      Nom, qualité: (M.) Cappelaine, Jacques.
      Profession: huissier à cheval au châtelet, Paris.
    - Foi et hommage Puyseulx, chantenelle., 27 février 1551; MC/ET/VIII/77
      Nom, qualité: (M.) Legrant, Jean (noble homme).
      Profession: chanoine.
      Domicile: Fontenay-Trésigny (Seine-et-Marne) Sainte-Chapelle de Vivier-en-Brie.
      Nom, qualité: (personne morale) Lagrant (enfants).
      Relations: enfants de l'intervenant 3.
      Nom, qualité: (M.) Legrant, Simon (seigneur de puyseulx).
      Profession: bailli et gouverneur, Beaumont.
      Intervenant 4, 4:
      Nom, qualité: (M.) Du Fresnoy, Robert (chevalier, seigneur du fresnoy)
    - Bail, maison, Paris rue du Collège Saint-Denis, près-les-Augustins., 27 février 1551; MC/ET/VIII/77
      Nom, qualité: (M.) Lepere, Jeanne (honorable femme).
      Nom, qualité: (M.) Brinon, Yves.
      Nom, qualité: (M.) Dutillet, Jean (jeune).
      Profession: scholastique, Angoulème (Charente)
    - Vente, bois, Buisson-de-Sequigny (le)., 27 février 1551; MC/ET/VIII/77
      Nom, qualité: (M.) Pothin, Jean.
      Profession: praticien, Morsang-sur-Orge (Yvelines).
      Domicile: Morsang-sur-Orge (Yvelines).
      Nom, qualité: (Mme ou Mlle) Villiers Ville de, Marie.
    - Bail à rente, vigne, Gargenville (Yvelines) Rangiport., 28 février 1551; MC/ET/VIII/77
      Nom, qualité: (M.) Thioust, Jean (noble homme, seigneur de champigny).
      Nom, qualité: (M.) Breda de, Claude (bourgeois de Paris)
    - Vente de terres à Champmartin par Claude Richer enlumineur, 1er mars 1551; MC/ET/VIII/77
      Histoire de l'art XVIe siècle, 1530-1600 (2698 actes), par Catherine Grodecki, 1971-1986 (fichier papier entièrement dématérialisé; voir contexte dans le Plan d’orientation général - Notaires de Paris, guides thématiques du Minutier).
      acte de vente; Richer, Claude; décorateur
    - Vente, terre, vigne, Valigny-le-Monial, champ-Martin (le) (Yonne)., 1er mars 1551; MC/ET/VIII/77
      Nom, qualité: (M.) Richer, Claude.
      Profession: enlumineur, Paris.
      Nom, qualité: (M.) Salonnier, Guillaume.
      Profession: marchand, Moulins-Engilbert (Nièvre).
      Domicile: Moulins-Engilbert (Nièvre).
      Relations: acceptant pour l'intervenant 03.
      Intervenant 3, 3:
      Nom, qualité: (Mme ou Mlle) Richard, Marguerite.
      Relations: veuve de l'intervenant 4.
      Nom, qualité: (M.) Marguillier, Pierre.
    - Vente, terre, vigne, Paris Saint-Germain-des-Pres., 2 mars 1551; MC/ET/VIII/77
      Nom, qualité: (M.) Dumont, Robert.
      Nom, qualité: (Mme ou Mlle) Fleury, Catherine.
      Nom, qualité: (M.) Cayart, Claude (bourgeois de Paris).
      Profession: hôtelier (marchand), Paris
    - Vente, vigne, Auteuil (Paris)., 2 mars 1551; MC/ET/VIII/77
      Nom, qualité: (M.) Mazallon, Nicolas.
      Profession: huissier sergent à cheval au châtelet, Paris.
      Nom, qualité: (M.) Deprast, Mathieu (honorable homme).
      Profession: notaire au châtelet, Paris
    - Marché de fournitures, son., 3 mars 1551; MC/ET/VIII/77
      Nom, qualité: (M.) Herisson, Richard.
      Profession: boulanger (maître), Paris.
      Nom, qualité: (M.) Gery, Etienne.
    - Don mutuel., 4 mars 1551; MC/ET/VIII/77
      Nom, qualité: (M.) Bynet ou Binet, Jean.
      Profession: gantier (maître), Paris.
      Nom, qualité: (Mme ou Mlle) Bucquet, Colombe.
      Relations: épouse de l'intervenant 1
      donation
    - Bail, étable, Paris rue du Figuier., 5 mars 1551; MC/ET/VIII/77
      Nom, qualité: (M.) Berterand ou Bertrand, Zacharie (noble homme).
      Nom, qualité: (M.) Turquan ou Turpuain, Thomas.
      Nom, qualité: (M.) Pecquet, Louis.
      Profession: examinateur au châtelet, Paris
    - Rente foncière, transport, maison, Paris rue de la Verrerie., 5 mars 1551; MC/ET/VIII/77
      Nom, qualité: (M.) Besancon de, Guillaume (noble homme).
      Relations: tuteur de l'intervenant 2, épouse de l'intervenant 2.
      Nom, qualité: (M.) Besancon de, Denis (noble homme).
      Intervenant 3, en première partie:
      Nom, qualité: (M.) Marillac de, François.
      Relations: époux de l'intervenant 4.
      Nom, qualité: (Mme ou Mlle) Besancon de, Madeleine.
      Intervenant 5, en deuxième partie:
      Nom, qualité: (M.) David, Jean.
      Profession: huissier au Parlement, Paris.
      transport de droits; bail
    - Rente foncière, titre nouvel, terre, Dammartin-en-Goele (Seine-et-Marne) Saint-Pathus., 6 mars 1551; MC/ET/VIII/77
      Nom, qualité: (personne morale) Le Vavasseur (hoirs).
      Relations: héritiers de l'intervenant 2, débiteurs de l'intervenant 3, débiteurs de l'intervenant 4.
      Nom, qualité: (M.) Le Vavasseur, Guillaume.
      Nom, qualité: (M.) Mailly de, Jacques (noble homme).
      Nom, qualité: (M.) Mailly de, François (noble homme).
      Relations: fils de l'intervenant 3
      titre nouvel; bail
    - Donation, vigne, Bourgneuf (le), neufville Clos du Vivier., 6 mars 1551; MC/ET/VIII/77
      Nom, qualité: (M.) Razoner ou Razouer, Nicolas.
      Profession: marchand, Neufville-Ou-Loige.
      Domicile: Neufville ou Loige.
      Nom, qualité: (M.) Razoner ou Razouer, Jean.
      Profession: etudiant, Paris.
    - Bail à ferme, revenu de chapelle, Troyes (Aube) église Saint-Pierre, chapelle Saint-Pierre-aux-Liens., 6 mars 1551; MC/ET/VIII/77
      Nom, qualité: (M.) Durentel, Jean.
      Profession: chantre, chanoine de la chapelle du roi, chapelain, Troyes (Aube), église Saint-Pierre.
      Nom, qualité: (M.) Goujault, Nicole.
      Profession: chanoine, Troyes (Aube), église Saint-Etienne.
      Domicile: Troyes (Aube)
    - Déclaration, vigne, Authon-la-Plaine (Essonne) Chantier des Plantes., 7 mars 1551; MC/ET/VIII/77
      Nom, qualité: (M.) Thomat, André.
    - Rente, constitution., 10 mars 1551; MC/ET/VIII/77
      Nom, qualité: (M.) Marle de, Germain (noble homme, seigneur de tilloy-en-France).
      Nom, qualité: (M.) Lemaistre, Pierre (noble homme, seigneur de bellejambe).
      Profession: notaire secrétaire du roi, officier de la chambre des comptes, Paris.
    - Vente, vigne, Chavot-Lès-Epernay (Marne) Vignage (le)., 11 mars 1551; MC/ET/VIII/77
      Nom, qualité: (M.) Leclerc, Jacques.
      Profession: praticien, Sainte-Menehould (Marne).
      Domicile: Sainte-Menehould (Marne).
      Nom, qualité: (Mme ou Mlle) Debussy, Françoise.
      Nom, qualité: (M.) Leclerc, Juvénal.
      Profession: clerc au greffe des requètes du palais, Paris.
    - Nomination, ratification, bailliage seigneurial, Paris Saint-Germain-des-Pres, abbaye., 13 mars 1551; MC/ET/VIII/77
      Nom: Abbaye Saint-Germain-Des-Pres.
      Nom, qualité: (M.) Rochefort de, Pierre (noble homme).
      Profession: avocat au Parlement de paris, bailli, Paris, Saint-Germain-des-Pres, abbaye
    - Succession, compte., 16 mars 1551; MC/ET/VIII/77
      Nom, qualité: (personne morale) Canadeville de (hoirs).
      Relations: héritiers de l'intervenant 2.
      Nom, qualité: (Mme ou Mlle) Canadeville de, Nicole.
      État civil: décédée.
      Profession: mercière (marchande)
      compte
    - Bail à ferme, revenu de cure, Savins (Seine-et-Marne) église Saint-Denis., 16 mars 1551; MC/ET/VIII/77
      Nom, qualité: (M.) Bonis de, Jean.
      Profession: aumônier du roi, abbé commendataire, Saint-Quentin-en-l'Isle (Oise).
      Nom, qualité: (M.) Tatoust, Pierre.
      Profession: prêtre
    - Vente, pré, Antony (Hauts-de-Seine)., 17 mars 1551; MC/ET/VIII/77
      Nom, qualité: (M.) Garrot, Martin.
      Nom, qualité: (M.) Chesneau, Yves (honorable homme).
    - Rente foncière, titre nouvel, maison, Briis-sous-Forges (Essonne)., 18 mars 1551; MC/ET/VIII/77
      Nom, qualité: (M.) Moreau, Jean.
      Profession: laboureur, Forges-les-Bains (Essonne).
      Domicile: Forges-les-Bains (Essonne).
      Nom, qualité: (personne morale) Desbordes (enfants).
      État civil: mineurs.
      Nom, qualité: (M.) Desbordes, Mathurin.
      Profession: laboureur, Briis-sous-Forges (Essonne).
      Nom, qualité: (M.) Le Maistre, Pierre (noble homme, seigneur de bellejambe).
      Profession: greffier de la chambre des comptes, Paris.
    - Succession, transaction., 19 mars 1551; MC/ET/VIII/77
      Nom, qualité: (M.) Puisephalize de ou Pinsephalize de, Jean (écuyer, seigneur du breul).
    - Apprentissage, métier mercier., 20 mars 1551; MC/ET/VIII/77
      Nom, qualité: (M.) Dutillet, Thomas.
      Profession: mercier (apprenti), Paris.
      Nom, qualité: (M.) Dutillet, Séraphin.
      Nom, qualité: (M.) Eschart, Jacques.
      Profession: mercier (marchand), Paris, au Palais.
    - Vente, terre, Antony (Hauts-de-Seine)., 20 mars 1551; MC/ET/VIII/77
      Nom, qualité: (M.) Contour, Charles.
      Profession: laboureur, Antony (Hauts-de-Seine).
      Domicile: Antony (Hauts-de-Seine).
      Nom, qualité: (Mme ou Mlle) Derouville, Perrette.
      Profession: procureur, clerc au greffe civil du Parlement, Paris.
    - Bail à ferme, revenu de prieuré, Chemze (Mayenne) Prieuré de Bourg-Philippe., 21 mars 1551; MC/ET/VIII/77
      Nom, qualité: (M.) Parent, Nicole.
      Profession: prieur, Chemaze (Mayenne), Prieuré de Bourg-Philippe.
      Nom, qualité: (M.) Mace, Guillaume.
      Profession: prieur, Vernissière (la)
    - Transaction, revenu de cure, Saint-Forget (Yvelines)., 21 mars 1551; MC/ET/VIII/77
      Nom, qualité: (M.) Rolland, Jacques.
      Profession: curé, Saint-Forget (Yvelines).
      Domicile: Saint-Forget (Yvelines).
      Nom, qualité: (M.) Aubert, Gilles.
      Profession: vicaire (ancien), Saint-Forget (Yvelines)
    - Procuration en blanc., 21 mars 1551; MC/ET/VIII/77
      procuration
    - Vente, terre, Antony (Hauts-de-Seine) Tuilerie (la)., 23 mars 1551; MC/ET/VIII/77
      Nom, qualité: (M.) Leroy, Claude (bourgeois de Paris).
      Profession: mercier (marchand), Paris.
      Nom, qualité: (Mme ou Mlle) Hoyau, Geneviève.
    - Vente, terre, Saulgé-l'Hôpital (Maine-et-Loire)., 24 mars 1551; MC/ET/VIII/77
      Nom, qualité: (M.) Lemareschal, Robert.
      Profession: praticien, Paris.
      Nom, qualité: (Mme ou Mlle) Ouvrard, Bastienne.
      Nom, qualité: (M.) Levoyer, Mathurin.
      Profession: messager, Angers (Maine-et-Loire)
    - Donation, maison, Niort (Deux-Sèvres)., 24 mars 1551; MC/ET/VIII/77
      Nom, qualité: (M.) Mondin, Jacques (écuyer, seigneur d'alléry).
      Nom, qualité: (Mme ou Mlle) Mondin, Marguerite.
      Domicile: Niort (Deux-Sèvres).
      Relations: sœur de l'intervenant 1, veuve de l'intervenant 3.
      Nom, qualité: (M.) Bienvenu, Bertrand.
    - Bail à rente, terre, Paris Saint-Germain-des-Pres., 24 mars 1551; MC/ET/VIII/77
      Profession: cardinal, abbé, Paris, Saint-Germain-des-Pres, abbaye.
      Nom, qualité: (M.) Alligret, François.
      Profession: conseiller aux requêtes du palais, Paris.
    - Cautionnement, indemnité., 27 mars 1551; MC/ET/VIII/77
      Nom, qualité: (M.) Burgondy ou Burgondi, Jacques.
      Profession: payeur de la compagnie du comte de villars.
      Nom, qualité: (M.) Burgondy, Pierre (bourgeois de Paris)
      indemnité; cautionnement
    - Quittance., 28 mars 1551; MC/ET/VIII/77
      Nom, qualité: (Mme ou Mlle) Fraguier, Claude.
      Nom, qualité: (M.) Bouguier ou Bougnier, Pierre (seigneur d'echarcon).
      Nom, qualité: (M.) Billy de, Jean.
      Profession: abbé commendataire, Saint-Michel-en-Lair, Abbaye de Ferrières
    - Promesse, cessation d'occupation de lieux, Paris., 28 mars 1551; MC/ET/VIII/77
      Nom, qualité: (M.) Bidault, Mathurin.
      Profession: tailleur de robes (maître), Paris.
      Nom, qualité: (M.) Boursault, Claude.
    - Bail, cession, maison (partie de), Paris rue Saint-Jacques, image Saint-Martin., 28 mars 1551; MC/ET/VIII/77
      Nom, qualité: (M.) Langelier, Charles (bourgeois de Paris).
      Profession: libraire (marchand), Paris.
      Nom, qualité: (M.) Delisle, Arnoul (bourgeois de Paris).
      Nom, qualité: (M.) Goterot, Vivent (bourgeois de Paris).
      Profession: libraire (marchand), Paris
      bail; transport de droits
    - Vente, aulnaie, pâtis, Saint-Forget (Yvelines)., 21 janvier 1761; MC/ET/VIII/77
      Nom, qualité: (M.) Thizon, Laurent.
      Profession: meunier, Maincourt (Yvelines).
      Domicile: Maincourt (Yvelines).
      Profession: lieutenant criminel de la prévoté, Paris.
  - Minutes. 1551, 1er avril - 1552, 9 avril, 1er avril 1551 - 9 avril 1552; MC/ET/VIII/78; registre
    - Propriété sur une maison, rue du Grand-Chantier, concernant Claude COYNART, mercier et bourgeois de Paris., 4 août 1545; MC/ET/VIII/78
      titre de propriété; Grand-Chantier (rue du); Coynart, Claude; commerçant
    - Vente de terre à Saint-Germain-des-Prés concernant Denis BILLET, marchand bonnetier., 28 juin 1546; MC/ET/VIII/78
      acte de vente; Saint-Germain-des-Prés (hameau); Billet, Denis; fabricant d'accessoires vestimentaires
    - Transaction, louage de cheval., 1er avril 1551; MC/ET/VIII/78
      Nom, qualité: (M.) Debaugy, Pierre.
      Profession: maréchal (maître), Paris.
      Intervenant 2:
      Profession: marchand, Paris
    - Traité d'office, office de vicomte et receveur des aides, Gisors (Oise) Vicomté., 2 avril 1551; MC/ET/VIII/78
      Nom, qualité: (M.) Lepelletier, Henri.
      Profession: greffier d'élection, Gisors (Eure).
    - Bail à ferme, terre, Jambville (Yvelines) Censives (les)., 4 avril 1551; MC/ET/VIII/78
      Nom, qualité: (M.) Bourdin, Gilles.
      Nom, qualité: (M.) Lamambre, Jean.
      Profession: laboureur, Jambville (Yvelines).
      Domicile: Jambville (Yvelines)
    - Vente, maison (partie de), Paris rue Saint-Martin., 6 avril 1551; MC/ET/VIII/78
      Nom, qualité: (M.) Canaye, Jacques.
      Nom, qualité: (M.) Danisy, Jacques (bourgeois de Paris).
      Nom, qualité: (Mme ou Mlle) Canaye, Mathurine.
      Relations: épouse de l'intervenant 2, cousin(e) de l'intervenant 1
    - Quittance, arrérage de rente foncière sur maison, Paris Pont Saint-Michel, la Corne de Daim Rouge., 6 avril 1551; MC/ET/VIII/78
      Nom, qualité: (M.) Delassus, Pierre.
      Profession: vendeur de bétail au pied fourchu, Paris.
      Nom, qualité: (M.) Hue ou Huc, Mayet ou Mayiet.
      quittance; bail
    - Rente foncière, titre nouvel, maison, Paris Pont Saint-Michel, la Corne de Daim Rouge., 6 avril 1551; MC/ET/VIII/78
      Nom, qualité: (M.) Hue, Mahiet (bourgeois de Paris).
      Relations: débirentier(e) de l'intervenant 2.
      Nom, qualité: (M.) Saint-Laurens de, Pierre.
      Profession: tavernier (marchand), Paris.
      Relations: crédirentier(e) de l'intervenant 1
    - Succession, quittance., 7 avril 1551; MC/ET/VIII/78
      Nom, qualité: (M.) Deschamps, André.
      Profession: chanoine, Vitry-le-François (Marne)
    - Foi et hommage, fief, grange, jardin, vigne, Reau (Seine-et-Marne) Villaroche., 8 avril 1551; MC/ET/VIII/78
      Nom, qualité: (M.) Laurens, Jean.
      Profession: laboureur (marchand), Montereau-sur-le-Jard (Seine-et-Marne).
      Domicile: Montereau-sur-le-Jard (Seine-et-Marne) Viercy.
      Profession: lieutenant général des eaux et forêts de France.
      Relations: intervenant pour l'intervenant 03, tuteur de l'intervenant 3, tuteur de l'intervenant 4.
      Nom, qualité: (Mme ou Mlle) Fuzee, Isabeau (dame de villaroche).
      Relations: épouse de l'intervenant 2, sœur de l'intervenant 4.
      Nom, qualité: (M.) Fuzee, Guillaume (seigneur de villaroche)
    - Mariage., 8 avril 1551; MC/ET/VIII/78
      Nom, qualité: (M.) Ballade, André.
      Nom, qualité: (Mme ou Mlle) Franville de, Jeanne.
      Nom, qualité: (M.) Delamorliere, Antoine.
      Profession: cordonnier (compagnon)
    - Vente, terre, Antony (Hauts-de-Seine)., 8 avril 1551; MC/ET/VIII/78
      Nom, qualité: (M.) Charne, Jacques.
      Profession: curé, Ermont (Val-d'Oise).
    - Échange, maison et terre contre rente, Marcoussis (Essonne) Choinville Près Bellejambe., 8 avril 1551; MC/ET/VIII/78
      Nom, qualité: (M.) Lemaistre, Pierre (seigneur de bellejambe).
      Profession: notaire secrétaire du roi, greffier de la chambre des comptes, Paris.
      Nom, qualité: (M.) Rousseau, Jean.
      Profession: marchand.
      Domicile: Montlhéry (Essonne).
      Nom, qualité: (Mme ou Mlle) Bachelier, Louise.
      Relations: épouse de l'intervenant 2
      échange
    - Bail à ferme, terre, Charsonville (Loiret) Cahndry., 8 avril 1551; MC/ET/VIII/78
      Nom, qualité: (M.) Du Caurroy, Valentin.
      Nom, qualité: (M.) Boullart, Guillaume.
      Profession: laboureur, Charsonville (Loiret).
      Domicile: Charsonville (Loiret) Chandry
    - Procuration, révocation, négoce, affaires de métier., 9 avril 1551; MC/ET/VIII/78
      Nom, qualité: (M.) Bugny de, Pierre.
      Profession: chaussetier (marchand), Bus-la-Mesiere (Somme).
      Domicile: Bus-la-Mesiere (Somme).
      Nom, qualité: (M.) Babee, Jean.
      Profession: procureur en Parlement, Paris.
      Nom, qualité: (M.) Bernard, Jean
    - Désistement de plainte, quittance, coups et blessures sur le chemin, Longjumeau, montlhery (Essonne)., 11 avril 1551; MC/ET/VIII/78
      Nom, qualité: (M.) Delespine, Jérôme.
      Nom, qualité: (M.) Harcourt de, Louis (baron de massy)
    - Rente foncière, titre nouvel, maison, jardin, Pontoise (Val-d'Oise) Soignolle ou Soyegnolle., 15 avril 1551; MC/ET/VIII/78
      Nom, qualité: (M.) Jacquin, Aubin.
      Profession: laboureur, Pontoise (Val-d'Oise), Frépillon.
      Domicile: Pontoise (Val-d'Oise) Frépillon.
      Nom, qualité: (M.) Bourgoing, Guillaume (seigneur de poissons).
    - Vente, terre, Marolle-en-Brie (Val-de-Marne) Couldre (la)., 15 avril 1551; MC/ET/VIII/78
      Nom, qualité: (M.) Dugue, Guillaume.
      Profession: laboureur, Marolles-en-Brie (Val-de-Marne).
      Domicile: Marolles-en-Brie (Val-de-Marne).
      Nom, qualité: (Mme ou Mlle) Perrichon, Jeanne.
      Nom, qualité: (M.) Boiru, Guillaume (bourgeois de Paris).
      Profession: épicier apothicaire (marchand), Paris
    - Rente, transport., 16 avril 1551; MC/ET/VIII/78
      Nom, qualité: (M.) Barjot, Jean.
      Nom, qualité: (M.) Seguier, Pierre (seigneur de sorel).
      Profession: conseiller et avocat en Parlement, Paris
    - Rente, transport., 16 avril 1551; MC/ET/VIII/78
      Nom, qualité: (M.) La Roche de, Gilles (écuyer, seigneur de saint-vincent).
      Nom, qualité: (Mme ou Mlle) Saint-Aulbin de, Merle.
      Relations: épouse de l'intervenant 1, fille de l'intervenant 4.
      Nom, qualité: (M.) Saint-Aubin de, Gauvin.
    - Transport, arrérages de rente., 16 avril 1551; MC/ET/VIII/78
      Nom, qualité: (M.) La Roche de, Gilles (écuyer, seigneur de saint-vincent)
    - Vente, quittance, maison, Paris rue du Bourg-Tibourg., 17 avril 1551; MC/ET/VIII/78
      Nom, qualité: (M.) Villers de, Mayeul.
      Nom, qualité: (Mme ou Mlle) Legentilhomme, Antoinette.
      Nom, qualité: (M.) La Faille de, François (seigneur de maudegris)
      quittance; acte de vente
    - Bail à ferme, revenu de cure, Bézu-le-Guéry (Aisne)., 18 avril 1551; MC/ET/VIII/78
      Nom, qualité: (M.) Bellanger, Jean.
      Profession: etudiant, cure, Bézu-le-Guéry (Aisne).
      Nom, qualité: (M.) Nolin, Pierre.
      Profession: vicaire, Bézu-le-Guéry (Aisne).
      Domicile: Bézu-le-Guéry (Aisne)
    - Reconnaissance, devoir féodal, couteaux (6), peau de cerf, Paris Saint-Germain-des-Pres, abbaye., 18 avril 1551; MC/ET/VIII/78
      Nom, qualité: (M.) La Rochechaudry de, Hubert (seigneur de clain).
      Domicile: Jonzac (Charente-Maritime).
      Nom, qualité: (M.) Tournon de.
      Profession: cardinal, abbé commendataire, Paris, Saint-Germain-des-Pres, abbaye
      reconnaissance
    - Foi et hommage, aveu et dénombrement, chatellenie, Jonzac (Charente-Maritime) Clain., 18 avril 1551; MC/ET/VIII/78
    - Transaction, quittance, saisie de fief, Jonzac (Charente-Maritime) Clain., 18 avril 1551; MC/ET/VIII/78
      Profession: cardinal, abbé commendataire, Paris, Saint-Germain-des-Pres, abbaye.
      Domicile: Jonzac (Charente-Maritime)
      quittance; accord
    - Vente, terre, Bouville (Essonne) Nonserve., 18 avril 1551; MC/ET/VIII/78
      Nom, qualité: (M.) Jamet, Jean.
      Profession: laboureur, Bouville (Essonne), Nonserve.
      Domicile: Bouville (Essonne) Nonserve.
      Nom, qualité: (Mme ou Mlle) Poyrier, Jeanne.
      Domicile: Bouville (Essonne) Monserve.
      Nom, qualité: (M.) Bouzoulx, Victor.
      Profession: procureur au Parlement, Paris
    - Succession, transaction., 20 avril 1551; MC/ET/VIII/78
      Nom, qualité: (M.) Le Jay, Robert.
      Nom, qualité: (Mme ou Mlle) Cottart, Jeanne.
    - Vente, maison, jardin, étable, terre, Haye (la)., 24 avril 1551; MC/ET/VIII/78
      Nom, qualité: (M.) Lehelip, Pasquier.
      Profession: curé, Louvilliers-Lès-Perche (Eure-et-Loir).
      Nom, qualité: (M.) Coquerel de, Nicolas (écuyer, seigneur de la haye et du saulsay)
    - Mariage., 25 avril 1551; MC/ET/VIII/78
      Nom, qualité: (M.) Quincy, Vincent.
      Nom, qualité: (Mme ou Mlle) Legrand, Hélène
    - Cession, droits successifs., 25 avril 1551; MC/ET/VIII/78
      Nom, qualité: (Mme ou Mlle) Lesaige, Isabeau.
      Relations: fille de l'intervenant 2, fille de l'intervenant 3.
      Nom, qualité: (M.) Lesaige, Colinet.
      Profession: laboureur, Neaufles-Saint-Martin (Eure).
      Domicile: Neaufles-Saint-Martin (Eure).
      Nom, qualité: (M.) Harment, Marin.
      Profession: éperonnier (compagnon), Paris.
      Nom, qualité: (M.) Lesaige, Jean.
      Profession: laboureur, Neaufles-Saint-Martin (Eure)
    - Bail, maison, Paris rue des Trois-Portes., 27 avril 1551; MC/ET/VIII/78
      Nom, qualité: (M.) Ferraige, Germain.
      Profession: corroyeur, Paris.
      Nom, qualité: (M.) Picquet, Robert.
      Profession: marchand de chevaux, Paris.
    - Quittance, délivrance, promesse, èspèces., 27 avril 1551; MC/ET/VIII/78
      Nom, qualité: (M.) Chevreul, Antoine.
      Profession: prieur, Charentonnay (Cher).
      Relations: acceptant pour l'intervenant 02.
      Nom, qualité: (M.) Lion de, François.
      Profession: prêtre.
      Domicile: Rome (Italie).
      Nom, qualité: (M.) Lion de, Louis (noble homme, seigneur de la maillarde).
      Domicile: Chennevières-sur-Marne (Val-de-Marne).
      Relations: frère de l'intervenant 2
    - Vente, terre, vigne, Chennevières-sur-Marne (Val-de-Marne)., 27 avril 1551; MC/ET/VIII/78
      Domicile: Chennevière-sur-Marne (Val-de-Marne).
    - Vente, terre, Issy-les-Moulineaux (Hauts-de-Seine)., 28 avril 1551; MC/ET/VIII/78
      Nom, qualité: (M.) Brodart, Etienne.
      Profession: poulaillier (marchand), Issy-les-Moulineaux (Hauts-de-Seine).
    - Vente, terre, Vert-le-Grand (Essonne)., 28 avril 1551; MC/ET/VIII/78
      Nom, qualité: (M.) Petit, Jean.